【裁判字號】    98,消債更,388
【裁判日期】    990806
【裁判案由】    更生事件
【裁判全文】
臺灣士林地方法院民事裁定           98年度消債更字第388號
債  務  人  甲○○○○○○
上列當事人聲請更生事件，本院裁定如下：
    主  文
債務人甲○○○○○○自中華民國九十九年八月六日下午五時起
開始更生程序。
命司法事務官進行本件更生程序。
    理  由
一、按債務人與金融機構協商成立者，不得聲請更生或清算，但
    因不可歸責於己之事由，致履行顯有重大困難者，不在此限
    。本條例施行前，債務人依金融主管機關協調成立之中華民
    國銀行公會會員辦理消費金融案件無擔保債務協商機制與金
    融機構成立之協商，準用前項之規定，消費者債務清理條例
    第151 條第5 項、第6 項分別定有明文。次按，債務人不能
    清償債務或有不能清償之虞，且無擔保或無優先權之債務總
    額未逾新臺幣（下同）1,200 萬元者，於法院裁定開始清算
    程序或宣告破產前，得向法院聲請更生，觀諸同條例第3 條
    、第42條第1 項規定自明。又法院開始更生程序之裁定，應
    載明其年、月、日、時，並即時發生效力。法院開始更生或
    清算程序後，得命司法事務官進行更生或清算程序，必要時
    得選任律師、會計師或其他適當之自然人或法人一人為監督
    人或管理人，復為同條例第45條第1 項、第16條所明定。
二、本件聲請意旨略以：伊有不能清償債務情事，前曾於民國95
    年間依中華民國銀行公會會員辦理消費金融案件無擔保債務
    協商機制與最大債權金融機構成立協商，協商條件為分120
    期、利率3.88% 、每期還款1 萬9,525 元。惟因失業，後雖
    找到工作，任光華巴士股份有限公司（下稱光華巴士）司機
    乙職，每月收入扣除還款金額後，仍無法維持自己基本生活
    及負擔扶養費支出而毀諾，故伊確係因不可歸責於己之事由
    ，致履行協商條件顯有重大困難。且伊無擔保或無優先權之
    債務總額未逾1,200 萬元，復未經法院裁定開始清算程序或
    宣告破產，爰向本院聲請更生等語。
三、經查，債務人所主張之上開事實，有中華民國銀行公會會員
    辦理消費金融案件無擔保債務協商機制協議書及無擔保債務
    還款計畫、財政部臺北市國稅局96、97年綜合所得稅各類所
    得資料清單、財政部台灣省北區國稅財產歸屬資料清單、光
    華巴士出具債務人98年6 月至12月間薪資明細表附卷可稽（
    見本院卷第23至24、44至45、51、55頁），堪認為真正。佐
    諸債務人自陳尚須負擔扶養費，業據提出債務人父母及女兒
    全戶戶籍謄本為證（見本院卷第19至20頁）。是債務人任職
    光華巴士期間每月收入約3 萬3,081 元，扣除協商還款金額
    1 萬9,525 元後，尚餘1 萬3,556 元。債務人居住於臺北縣
    汐止市，核以內政部公布99年度臺北縣最低生活費為1 萬79
    2 元、債務人須扶養1 名未滿6 歲女兒及父母2 人等因素，
    上開剩餘金額明顯不足其維持個人基本生活及負擔扶養費。
    是債務人確係因不可歸責於己之事由，致履行協商條件顯有
    困難。另債務人主張無擔保或無優先權之債務總額未逾1,20
    0 萬元，業據提出與其所述相符之財團法人金融聯合徵信中
    心當事人綜合信用報告─債務清理條例前置協商專用債權人
    清冊正本為證（見本院卷第14至17頁）。復查，債務人無同
    條例第6 條第3 項、第8 條或第46條各款所定駁回更生聲請
    之事由存在，則債務人聲請更生，應屬有據，揆諸首開說明
    ，應予開始更生程序，並命司法事務官進行本件更生程序。
四、爰裁定如主文。
中    華    民    國    99    年    8     月    6     日
                  民事第二庭  法      官  王怡雯
上為正本係照原本作成。
本件不得抗告。
中    華    民    國    99    年    8     月    6     日
                              書  記  官  周嫣蘋

司法院資訊處製作；財團法人民間司法改革基金會備份。
